臺灣高等法院臺中分院刑事判決
110年度上易字第315號
上  訴  人  臺灣臺中地方檢察署檢察官
被      告  莊振文



指定辯護人  本院公設辯護人  郭博益
上列上訴人因被告詐欺案件，不服臺灣臺中地方法院109年度易
字第2639號中華民國110年1月27日第一審判決（起訴案號：臺灣
臺中地方檢察署109年度偵字第23748號），提起上訴，及移送併
案審理（臺灣臺中地方檢察署110年度偵字第10022號、同前檢察
署110年度偵字第30733、30734號），本院判決如下：
    主  文
原判決撤銷。
莊振文幫助犯洗錢防制法第十四條第一項洗錢罪，處有期徒刑參
月，併科罰金新臺幣壹萬元，罰金如易服勞役，以新臺幣壹仟元
折算壹日。
    犯罪事實
一、莊振文依其成年人使用帳戶知識及工作經驗，可知金融帳戶
    為個人信用、財產之重要表徵，而國內社會層出不窮之犯罪
    集團為掩飾不法行徑，避免執法人員追究及處罰，經常利用
    他人金融帳戶掩人耳目，已可預見將自己的金融帳戶存摺、
    金融卡及密碼提供予不詳之人使用，常與詐欺等財產犯罪密
    切相關，極有可能遭詐欺正犯利用作為人頭帳戶，便利詐欺
    正犯用以向他人詐騙款項，因而幫助詐欺正犯從事財產犯罪
    ，且受詐騙人匯入款項遭提領後，即產生遮斷資金流動軌跡
    而逃避國家追訴、處罰之洗錢效果，竟仍基於縱若取得其金
    融機構帳戶之人，自行或轉交他人用以實施詐欺取財等財產
    性犯罪，供財產犯罪被害人匯款帳戶以隱匿犯罪所得去向之
    用，仍不違背其本意之幫助使用其帳戶者向他人為財產性犯
    罪及一般洗錢之不確定故意，於民國109年4月25日前某日，
    同時將其所申辦中華郵政帳號000-00000000000000號帳戶（
    下稱郵局帳戶）及合作金庫商業銀行帳號000-000000000000
    0號（下稱合庫帳戶）之存摺、金融卡及密碼，在不詳地點
    ，交付某不詳詐欺正犯使用。嗣該不詳詐欺正犯基於意圖為
    自己不法所有之犯意，先後於附表編號1至3所示時間，以附
    表編號1至3所示詐欺方式，向丁○○、李○○及余○○施以詐術，
    致其等陷於錯誤後，分別於附表編號1至3所示時間，匯款各
    編號所示金額，至莊振文提供之郵局帳戶及合庫帳戶。嗣經
    丁○○、李○○及余○○察覺有異後分別報警，始循線查知上情。
二、案經丁○○訴由臺中市政府警察局豐原分局報告臺灣臺中地
    方檢察署檢察官偵查起訴；李○○、余○○分別訴由臺南市政府
    警察局麻豆分局報告臺灣臺南地方檢察署陳請臺灣高等檢察
    署檢察長核轉臺灣臺中地方檢察署及新北市政府警察局土城
    分局報告臺灣臺中地方檢察署移送本院併案審理。
    理    由
一、證據能力部分：
　㈠本院下述所引用被告以外之人供述證據，檢察官、被告莊振
    文（下稱被告）及指定辯護人於本院調查證據時，知悉有刑
    事訴訟法第159 條第1 項不得為證據之情形（本院卷第155
    頁），迄至本院言詞辯論終結前，均未聲明異議，視為同意
    作為證據。本院審酌該等證據取得過程並無瑕疵，與本案待
    證事實復具相當關聯性，以之為本案證據尚無不當，認得為
    本案證據，依刑事訴訟法第159 條之5 規定，均有證據能力
    。　
  ㈡本院以下所引用非供述證據，並無證據證明有出於違法取得
    情形，復經本院依刑事訴訟法踐行調查程序，亦認均有證據
    能力。 
三、認定犯罪事實所憑證據及理由：
　　訊據被告固坦承前揭郵局及合庫帳戶係其申辦，且目前並未
    持有保管上開2帳戶等情，然否認有何幫助詐欺及洗錢犯行
    ，辯稱：我沒有將郵局帳戶交給別人使用，我是去郵局辦網
    路銀行後，將郵局跟合庫存簿、提款卡及密碼單放在塑膠袋
    裡，搭公車到站後因急著下車將袋子遺忘在公車上，我下車
    後忘記了，因為辦了並沒有要馬上用，所以一直沒有想到卡
    不見了。之後是因為發現我另外聯邦銀行的卡不能使用，覺
    得奇怪才去查問，郵局說我的卡被拿去做詐騙。我有讀過書
    ，我不會做這種事情，對我沒有好處。我因為有躁鬱症、恐
    慌症等疾病，怕記不起密碼，才會寫在上面等語。指定辯護
    人為其辯護：被告並無幫助及一般洗錢之犯意等語。經查：
　㈠附表編號1至3所示被害人遭詐騙後，分別依指示匯款至被告
    申設郵局及合庫帳戶乙情，為被告所不爭執，且有附表編號
    1至3證據名稱欄所載各項證據可稽，從而，被告申設之郵局
    及合庫帳戶，確遭詐欺正犯作為向被害人丁○○、李○○及余○○
    詐騙所用工具乙情，應可認定。
　㈡被告係主動同時交付郵局及合庫帳戶予不詳人士使用之說明
    ：
    ⒈告訴人丁○○匯款前，被告之郵局帳戶於109年4月17日辦理
      掛失補副、發VS卡，帳戶內餘額為68元，直至告訴人丁○○
      109年4月25日匯款當日先經跨行轉出5元，餘額63元；另
      告訴人李○○匯款前，被告之合庫帳戶於109年4月28日前餘
      額為66元，於109年4月28日被害人李○○跨行轉入當日，先
      經跨行轉出5元，餘額為61元乙情，有該2帳戶交易明細可
      稽（原審卷第57頁，本院卷第93頁），此2帳戶前揭餘額
      及款項存提情況，實與實務上詐騙正犯測試人頭帳戶堪用
      之手法雷同；被告復自陳本案郵局帳戶並非其經常使用之
      帳戶，遺失當時並無使用該帳戶之需求，帳戶內應該沒有
      錢等語（偵卷第173至174頁，原審卷第47至48頁），既然
      如此，實無將該郵局帳戶之存摺及金融卡帶出辦理網路銀
      行使用；更無需將合庫帳戶之存摺及金融卡一併帶出之必
      要。又被告先於偵查時辯稱去郵局辦網路銀行是為玩網路
      線上遊戲使用等語（偵卷第173頁），嗣於原審改辯稱是
      要匯薪資才去辦理等語（原審卷第47頁），其所辯辦理網
      路銀行之緣由前後不一；且其陳稱無使用該郵局帳戶之需
      求，卻於該郵局帳戶遭詐欺正犯使用前數日，辦理掛失補
      副發卡及網路銀行之立即必要性即有可疑；縱如其所辯網
      路銀行之辦理係為方便線上遊戲及轉匯薪資使用，卻又於
      甫前往郵局辦理相關手續返家途中，將相關存摺、金融卡
      遺留於公車上時，未採取任何掛失或報警等處理作為，均
      顯與常情不符，令人難以想像。
    ⒉此外，被告辯稱因罹患恐慌症、焦慮症等疾病因而不敢出
      門、緊張想要離開有人及陌生的地方、會忘東忘西，才將
      東西遺失在公車上，並將密碼寫在上面等語（原審卷第47
      頁，本院卷第154頁），然被告既知悉其個人身心狀況導
      致記憶不佳，且依照前揭合庫帳戶資金往來明細表，該帳
      戶並非被告慣常使用之帳戶，此情亦據被告自承當日與郵
      局帳戶一同帶出之銀行帳戶，均不常使用等語（原審卷第
      47頁），更應將所申設無需使用之金融帳戶提款卡與密碼
      置放於家中固定安全處所保管，當無將不需使用之合庫帳
      戶金融卡及密碼一同攜帶外出之理，從而，其辯稱係因生
      病遺失帳戶而不自知等語，不足採信。
    ⒊按詐欺正犯既利用他人之帳戶收取犯罪所得，當知社會上
      一般正常之人如帳戶存摺、金融卡、印章遭竊、遺失或遭
      騙取，為防止取得之人盜領其存款或做為不法使用而徒增
      訟累，必於發現後立即報警或向金融機構辦理掛失止付，
      在此情形下，如仍以該帳戶作為犯罪工具，則在詐騙被害
      人匯款至該帳戶之款項，極有可能因帳戶所有人掛失止付
      而無法提領，致費盡周章詐欺所得之款項化為烏有，甚或
      因帳戶所有人掛失而於前往提領詐欺款項時遭金融機構裝
      置之攝影設備攝錄而經警循線查獲。是以詐欺正犯若非確
      定該帳戶所有人不會於其等提領詐騙款項前報警或掛失止
      付，以確定其等能自由使用該帳戶提款、轉帳，當不至於
      以該帳戶從事犯罪。申言之，詐欺正犯所使用之帳戶，必
      為其等所能控制之帳戶，為確保犯罪所得，不可能使用他
      人遺失存摺、提款卡及密碼的帳戶供作詐欺犯罪所得匯入
      之帳戶，以免除遭真正帳戶持有人提領或掛失之風險。觀
      諸上開郵局帳戶交易明細，自被告109年4月17日辦理掛失
      補付及發卡手續後，直至同年月25日告訴人丁○○、余○○匯
      款止，已逾一週以上，若被告確實有使用該帳戶之需求，
      應能發現其業已遺失帳戶存摺、金融卡及密碼而隨時能申
      報掛失，然詐欺正犯仍大膽使用該帳戶金融卡，顯見詐欺
      正犯係在確保，且經被告容任前提下，始有可能使用該金
      融卡。而被告自警詢至本院起，既均陳稱郵局帳戶及合庫
      帳戶係一起遺失，此外，又無其他證據足資認定被告係分
      批提供帳戶予詐欺正犯，應可認定被告係於不詳時、地將
      其申設郵局及合庫帳戶之存摺、金融卡及密碼交給不詳他
      人使用乙節，堪以認定。
　㈢被告有幫助詐欺及一般洗錢之不確定故意：
    ⒈刑法上故意，分直接故意（確定故意）與間接故意（不確
      定故意），行為人對於構成犯罪之事實，明知並有意使其
      發生者，為直接故意；行為人對於構成犯罪事實，預見其
      發生而其發生並不違背其本意者，為間接故意。而幫助犯
      成立，以行為人主觀上認識被幫助者，正欲從事犯罪或係
      正在從事犯罪，且該犯罪有既遂可能，而其行為足以幫助
      他人實現構成要件者，即具有幫助故意。　　
    ⒉金融帳戶事關存戶個人財產權益之保障，屬個人理財之工
      具，金融帳戶之存摺及金融卡，僅係供使用人作為存款、
      提款、匯款或轉帳之工具，一般人在正常情況下，皆可以
      存入最低開戶金額之方式自行向銀行自由申請開立存款帳
      戶，且僅需依銀行指示填寫相關資料並提供身分證件即可
      ，極為方便簡單、不需繁瑣程序；而領取帳戶存摺及金融
      卡使用，並無任何特定身分之限制，且得同時在不同金融
      機構申請多數存款帳戶使用，此乃眾所週知之事實，苟非
      意在將該存款帳戶作為犯罪之不法目的，本可自行向金融
      行庫開戶使用，實無蒐集他人存款帳戶存摺或金融卡之必
      要，足見他人不以自己名義申請開戶，反以其他方式向不
      特定人蒐集、收購或租借金融機構帳戶使用，衡情應能懷
      疑蒐集、收購或租借帳戶之人，其目的係在藉帳戶取得不
      法犯罪所得，再加以提領之用。又金融帳戶若與存戶之金
      融卡及密碼結合，專屬性、私密性更形提高，除非本人或
      與本人具密切親誼關係者，難認有何正當理由可自由流通
      使用該金融卡，稍具通常社會歷練之一般人應具備妥為保
      管該等物品，縱有特殊情況，致須將該等物品交付予自己
      不具密切親誼之人時，亦必深入瞭解該他人之可靠性與用
      途，以防止遭他人違反自己意願使用或不法使用之常識。
      再者，近來以電話通知中獎、訛詐投資、個人資料外洩、
      刊登虛偽販賣商品廣告、假冒親友身份借款等各類不實詐
      欺手法取財之犯罪類型層出不窮，該等犯罪，多數均係利
      用他人帳戶作為詐欺所得財物之出入帳戶，業經媒體廣為
      披載，金融機關亦一再提醒勿將帳戶資料提供他人使用之
      重要性。是依一般人通常之知識、智能及經驗，應可知悉
      將帳戶資料交付陌生之他人，極可能使取得帳戶資料者藉
      帳戶取得不法犯罪所得，且隱匿帳戶內資金之實際取得人
      之身分，以逃避追查。質言之，依當前社會一般人之智識
      程度與生活經驗，對於非依正常程序要求提供金融帳戶金
      融卡或密碼並給付相當報酬者，應可預見極可能係為取得
      人頭帳戶供作犯罪工具使用或隱匿金流追查。
    ⒊被告行為時已成年，自陳二專畢業且在家裡經營之便當店
      幫忙，足見其應有相當社會經驗（原審卷第129頁），其
      於本院審理時亦自陳：我沒有拿東西去給人家，我有讀過
      書，不會做這種事情等語（本院卷第194頁），則其於不
      詳時間、地點，交付本案郵局帳戶及合庫帳戶存摺及金融
      卡予他人時，應對於該帳戶可能遭做為詐欺、洗錢工具一
      節，有合理之懷疑，仍將存摺、金融卡、密碼交付他人使
      用，雖無積極證據顯示被告與該詐欺正犯有共同詐欺之犯
      意聯絡，亦無證據足以證明被告明知詐欺正犯之犯罪態樣
      ，然被告主觀上確有預見他人取得上開金融機構帳戶之存
      摺、金融卡後，將自行或轉交他人持以實施詐欺財產犯罪
      ，並利用該帳戶作為轉帳匯款而後提領詐欺所得款項以製
      造犯罪金流斷點之用，且上情之發生。亦不違背其本意之
      幫助詐欺取財、一般洗錢之不確定故意甚明。
    ⒋從而，被告有幫助詐欺與幫助一般洗錢之不確定故意，應
      可認定。
　㈣綜上，本案事證明確，被告所辯乃事後卸責之詞，不足採信
    。被告犯行堪以認定，應予依法論科。
三、論罪科刑及對原審判決暨上訴理由之說明：
  ㈠法律適用部分：
    ⒈按刑法上之幫助犯，係對於犯罪與正犯有共同之認識，而
      以幫助之意思，對於正犯資以助力，而未參與實施犯罪之
      行為者而言；是以如未參與實施犯罪構成要件之行為，且
      係出於幫助之意思提供助力，即屬幫助犯，而非共同正犯
      。經查，被告雖將郵局及合庫帳戶存摺、金融卡及密碼提
      供予真實姓名年籍不詳之詐欺正犯，作為詐欺取財及一般
      洗錢之工具，然未參與詐欺被害人丁○○、李○○及余○○之詐
      欺取財構成要件行為，且無證據足資證明被告係以正犯而
      非以幫助犯之犯意參與犯罪，參前說明，應認被告係基於
      幫助不詳成年人詐欺他人財物，並隱匿該詐欺犯罪所得去
      向之犯意，而未參與詐欺取財及一般洗錢犯罪之構成要件
      行為。是核被告所為，係犯刑法第30條第1項前段、第339
      條第1項之幫助詐欺取財罪；刑法第30條第1項前段、洗錢
      防制法第14條第1項之幫助一般洗錢罪。
    ⒉被告固有提供前揭金融帳戶資料幫助詐欺取財犯行之遂行
      ，惟無證據證明其於提供前揭金融帳戶資料之幫助行為時
      ，已知悉詐欺正犯之詐欺手法，故雖附表編號1部分，詐
      欺正犯所為符合以網際網路對公眾散布之刑法第339條之4
      第1項第3款加重要件，然尚無從對被告科以幫助犯刑法第
      339條之4加重詐欺取財罪之罪責，附此敘明。
  ㈡罪數說明：
    被告同時提供郵局及合庫帳戶存摺、金融卡及密碼之行為，
    使附表編號1至3所示被害人丁○○、李○○及余○○受詐騙匯款並
    遮斷金流效果，侵害數個被害人財產法益，係一行為觸犯數
    個基本構成要件相同之幫助詐欺取財、幫助洗錢罪名，依刑
    法第55條之規定，應論以一罪；且所犯幫助詐欺取財及幫助
    一般洗錢犯行，亦係一行為觸犯數罪名，應從一重之幫助一
    般洗錢罪處斷。
  ㈢刑之加重、減輕部分：
　　⒈被告前曾因公共危險案件，經臺灣臺中地方法院以106年度
      豐交簡字第418號判處有期徒刑4月確定，於106年8月25日
      易科罰金執行完畢，有臺灣高等法院被告前案紀錄表附卷
      可憑，其於有期徒刑執行完畢後5年內，故意再犯本案有
      期徒刑以上之罪，為累犯，然被告前案所犯公共危險案件
      ，與本案幫助詐欺、洗錢之犯罪類型、行為態樣、法益侵
      害情形均不相同，難認被告有其特別惡性；且被告係於前
      案易科罰金執行完畢後近3年再犯本案，尚難認刑罰反應
      力極薄弱等情，本院衡酌罪刑相當原則及依司法院大法官
      會議釋字第775 號解釋意旨，不予加重其刑。
    ⒉被告幫助他人遂行詐欺取財犯行，為幫助犯，應依刑法第3
      0條第2項規定，按正犯之刑減輕其刑。
    ⒊被告於本院審理期間，雖屢屢指陳其身心狀況不佳，致記
      憶衰退等語，然被告自警詢至本院審理期間，對於各項詢
      問，均能如常應答；於本院時亦可明確陳述有讀過書，不
      會做本案犯行等語（本院卷第194頁），經本院安排臺中
      榮民總醫院就被告行為時之身心狀況進行鑑定，鑑定結果
      為被告應符合酒精使用障礙症，且同時合併有怪異行為、
      被害妄想，疑似為酒精造成之精神症狀，而被告自述案發
      時或有殘存精神症狀，然其所述「在公車上感到害怕而匆
      忙下車外，否認其他顯著的精神異常。也不認為自己的認
      知或控制行為能力受到疾病的影響，也知道詐欺是違法行
      為、給予他人帳戶/存簿可能被當作詐騙工具，認為自己
      在案發當下或鑑定當時不可能做出違法行為。」故判斷被
      告於案發時之認知違法行為或控制行為能力並無嚴重減損
      之情，有該院110年9月10日中榮醫企字第1104202954號函
      附精神鑑定報告書可參（本院卷第279至291頁），從而，
      被告行為時之身心精神狀況，應無刑法第19條得減輕其刑
      或不罰之情。
　㈣審理範圍之擴張：
　　⒈檢察官起訴書固未敘及被告亦涉犯幫助一般洗錢罪，然此
      部分犯行，與被告被訴幫助詐欺罪，為想像競合犯之一罪
      關係，本案亦於準備程序及審理時，均就被告此部分可能
      涉犯罪名予以告知，賦予其防禦權，本院自應併予審理。
　　⒉臺灣臺中地方檢察署分別以110年度偵字第10022號及110年
      度偵字第30733、30734號，就附表編號2、3所示犯行移送
      本院併案審理，經核前揭移送併案審理部分，與本案起訴
      犯罪事實所載幫助詐欺被害人丁○○部分，具有想像競合犯
      之裁判上一罪關係，本院亦應併予審理。
  ㈤對原審判決及上訴理由之說明：
    原審認被告犯幫助詐欺取財罪罪證明確，予以論罪科刑，固
    非無見。然查，原審未及審酌前揭檢察官移送併案審理及同
    時構成幫助洗錢部分，且認被告構成累犯應依法加重其刑，
    尚有未洽。檢察官上訴認原審未及審酌附表編號3犯行，為
    有理由，且原審判決另有前揭可議之處，應由本院將原判決
    撤銷。
　㈥量刑審酌：
    爰審酌被告雖未實際參與詐欺取財及洗錢犯行，但其提供自
    己帳戶資料供不法犯罪集團使用，造成執法機關不易查緝犯
    罪行為人，嚴重危害社會治安，助長社會犯罪風氣，更造成
    被害人求償上困難；考量被告前尚無財產犯罪前科紀錄，有
    臺灣高等法院被告前案紀錄表1份在卷可稽，被告犯後無意
    與被害人等調解之犯後態度，兼衡臺中榮民總醫院精神鑑定
    報告書所載被告身心狀況及其自陳之智識及家庭經濟狀況等
    一切情狀（偵卷第175至177頁，原審卷第128至129頁，本院
    卷第283至291頁），量處如主文第2項所示之刑，併諭知罰
    金刑如易服勞役之折算標準。
　㈦沒收部分：
　　本案被告所提供之郵局及合庫帳戶，遭通報警示後，應已由
    金融機構進行管制與銷戶處理，無法再供正常交易與流通使
    用，對詐欺集團而言，已失其匿名性，實質上無何價值及重
    要性，且上開帳戶之存摺、金融卡及密碼均非違禁物或法定
    應義務沒收之物，無沒收之必要性，爰不予宣告沒收。另查
    無證據證明被告有因提供帳戶取得相應之任何對價或免除何
    具體金額之債務，亦無犯罪所得沒收問題，附此敘明。
據上論斷，應依刑事訴訟法第369條第1項前段、第364條、第299
條第1項前段，洗錢防制法第14條第1項，刑法第11條前段、第30
條、第339條第1項、第55條前段、第42條第3項前段，刑法施行
法第1條之1第1項，判決如主文。
本案經檢察官康淑芳提起公訴，檢察官温雅惠提起上訴，檢察官
康存孝移送併辦，檢察官徐松奎到庭執行職務。
中　　華　　民　　國　　110 　年　　11　　月　　16　　日
            刑事第八庭　  審判長法　官　林  清  鈞
                                法　官　郭  瑞  祥
                                法　官　簡  婉  倫
以上正本證明與原本無異。
如不服本判決應於收受送達後20日內向本院提出上訴書狀，其
未敘述上訴理由者，並得於提起上訴後20日內向本院補提理由書
(均須按他造當事人之人數附繕本)「切勿逕送上級法院」。因疫
情而遲誤不變期間，得向法院聲請回復原狀。
                                書記官  林　書　慶

中　　華　　民　　國　　110 　年　　11　　月　　16　　日
附錄本案論罪科刑法條：
中華民國刑法第30條
幫助他人實行犯罪行為者，為幫助犯。雖他人不知幫助之情者，
亦同。
幫助犯之處罰，得按正犯之刑減輕之。

中華民國刑法第339條第1項
意圖為自己或第三人不法之所有，以詐術使人將本人或第三人之
物交付者，處5年以下有期徒刑、拘役或科或併科50萬元以下罰
金。

洗錢防制法第14條第1項
有第2條各款所列洗錢行為者，處7年以下有期徒刑，併科新臺幣
5百萬元以下罰金。
附表
編   號 被害人 被害之時間、地點及經過 證  據  出  處    1 (起訴部分）     丁○○ 詐欺正犯於網路刊登求職資訊，丁○○於瀏覽網頁後透過LINE與綽號「紹凱Kai」、「鱗哥」等人聯繫，「紹凱Kai」、「鱗哥」等人即佯以註冊「新時代金融」網頁並存入款項後，可賣出P點獲利等語，丁○○因而陷於錯誤，於109年4月25日下午7時55分許，匯款新臺幣28,000元至莊振文郵局帳戶内 1.丁○○警詢證述（109偵23748卷第69至73頁） 2.丁○○報案三聯單、詐騙帳戶通報警示簡便格式表、反詐騙諮詢專線紀錄表、金融機構聯防機制通報單（109偵23748卷第119至139頁） 3.丁○○與詐欺集團成員之LINE對話紀錄截圖，109偵23748卷第141至165頁。 4.被告郵局帳戶申請人基本資料、交易明細表，109偵23748卷第113至117頁、原審卷第55至57頁。    2 (併辦部分即110年度偵字第30733、30734號） 李○○ 詐欺正犯於109年4月16日某時，以通訊軟體LINE傳送訊息予李○○，佯稱投資金錢就可以赚取利息等語，致李○○陷於錯誤，於同年月28日下午9時5分，轉帳新臺幣2萬4,700元至莊振文合庫帳戶 1.李○○警詢證述（109南市警麻偵字第233078號卷第19至21頁） 2.李○○郵政存簿儲金簿封面、內頁影本（同上卷第23至27頁) 3.合作金庫商業銀行南豐原分行110年4 月27日合金南豐原字第1100001023號函暨檢附交易明細( 本院卷第163至165頁）    3 (併辦部分即110年度偵字第10022、30733、30734號） 余○○ 詐欺正犯於109年4月某日，以通訊軟體LINE傳送訊息予余○○，佯稱投資金錢就可以賺取利息等語，致余○○陷於錯誤，於同年月25日下午9時53分，轉帳新臺幣2萬元至莊振文郵局帳戶 1.余○○警詢證述（109偵37693卷第37至39頁） 2.余○○內政部警政署反詐騙諮詢專線紀錄表（同上卷第41至43頁。 3.余○○受理詐騙帳戶通報警示簡便格式、金融機構聯防機制通報單、受理各類案件紀錄表、報案三聯單、交易明細表、IG及LINE翻拍照片、郵政存簿儲金簿影本（同上卷第45至89頁） 4.被告郵局帳戶申請人基本資料、交易明細表（109偵23748卷第113至117頁，原審卷第55至57頁）